【裁判字號】    89,上易,705
【裁判日期】    890503
【裁判案由】    侵占
【裁判全文】
臺灣高等法院臺南分院刑事判決        八十九年度上易字第七○五號  Ａ
      上  訴  人
      即  被  告  甲  ○  ○
右上訴人因侵占案件，不服臺灣台南地方法院八十八年度易緝字第一五三號中華民國
八十九年一月十八日第一審判決（起訴案號：臺灣台南地方法院檢察署八十八年度營
偵字第三一九號），提起上訴，本院判決如左：
      主      文
上訴駁回。
      事      實
一、甲○○於民國（下同）八十七年九月二十三日，至嘉義市○○路五八八號乙○○
    所經營之大象機車出租店（起訴書誤載為大眾機車出租店），以每日租金新台幣
    （下同）二百元之代價，承租車號ＵＯＢ－四四三號機車一輛，約定租期至同年
    月二十四日止，共計一天。詎甲○○於租期屆滿後並未續租，竟意圖為自己不法
    之所有，將上開機車易持有為所有而侵占入己，作為日常生活代步之工具，而拒
    不返還乙○○。
二、案經乙○○訴請台灣台南地方法院檢察署檢察官偵查起訴。
      理      由
一、上訴人即被告甲○○經合法傳喚，無正當理由不到庭。然被告甲○○對於其於右
    揭時地向告訴人乙○○承租機車，租期屆至後未再續租，亦未還車，且未再付租
    金之事實已於原審坦承不諱，惟矢口否認有何侵占之犯行，辯稱：伊係因父親生
    病而至桃園照顧父親，才未再付租金，且伊於八十七年十二月底時有託朋友將機
    車還給告訴人，為乙○○拒絕後即未再與乙○○聯絡，直至通緝到案後與告訴人
    和解，已依和解契約給付告訴人二萬元現金，另交付之面額四萬八千元之支票係
    朋友之客票，伊不知為何未兌現，現機車已被朋友弄丟云云。經查：右揭事實業
    據告訴人乙○○於原審、本院審理時指述歷歷，並有機車租賃契約書一紙、存證
    信函影本二份附卷可稽。被告自八十七年九月二十四日租期屆滿後，即未再續租
    及繳納租金，且不出面與告訴人聯絡，亦不將租車返還，而仍將該機車作為自己
    代步之工具，直至通緝到案後，始與告訴人洽談和解事宜，迄今未返還所租之機
    車，顯見被告已將上開機車易持有為所有而侵占之，其所辯顯係事後卸責之詞，
    不足採信，本件事証明確，被告犯行洵堪認定。
二、核被告所為，係犯刑法第三百三十五條第一項之侵占罪。原審引依上開法條並審
    酌被告犯罪之動機、目的、手段、所生危害，及其犯罪後之態度等一切情狀，量
    處有期徒刑參月，以資懲儆。認事用法俱無不合，量刑亦稱妥適，被告上訴意旨
    否認犯罪，空言指摘原判決不當，並無可取，為無理由，應予駁回。查被告曾因
    侵佔罪經原審判處有期徒刑三月，緩刑四年確定，仍緩刑中，有卷內被告前科記
    錄表可按，雖本件與告訴人已經達成民事和解，賠償損害，依法不得再予宣告緩
    刑，附此說明。
三、被告經合法傳喚，無正當理由不到庭，不待其陳述逕行判決。
據上論結，應依刑事訴訟法第三百六十八條，第三百七十一條，判決如主文。
本案經檢察官李傳來到庭執行職務。
中    華    民    國      八十九      年      五      月        三      日
                                  臺灣高等法院臺南分院刑事第三庭
                                      審判長法官  黃    聰    明
                                            法官  黃    三    哲
                                            法官  林    勝    木
右正本證明與原本無異。
不得上訴。
                                      法院書記官  吳    秋    賢
中    華    民    國      八十九      年      五      月        四    日
附錄：本判決論罪科刑法條
刑法第三百三十五條第一項：意圖為自己或第三人不法之所有，而侵占自己持有他人
                          之物者，處五年以下有期徒刑、拘役或科或併科一千元
                          以下罰金。


司法院資訊處製作；財團法人民間司法改革基金會備份。
